【裁判字號】    89,易,2954
【裁判日期】    891031
【裁判案由】    妨害兵役
【裁判全文】
臺灣臺中地方法院刑事判決                        八十九年度易字第二九五四號
    公  訴  人  臺灣臺中地方法院檢察署檢察官
    被      告  丙○○
右列被告因妨害兵役案件，經檢察官提起公訴（八十五年度偵字第六二五一號），本
院判決如左：
    主  文
丙○○後備軍人，居住處所遷移，無故不依規定申報，致使教育召集令無法送達，處
有期徒刑參月，如易科罰金，以參佰元折算壹日，緩刑貳年。
    事  實
一、丙○○係後備軍人，原設籍居住台中市○區○○街三五巷二十號，該建物因民國
    八十八年九月二十一日凌晨發生大地震致破損無法居住，隨即遷離上開處所至台
    中市○○街三一一號，無故不依規定申報，致使台中市團管區司令部所發指定應
    於八十九年六月二十四日上午八時前往台中縣外埔鄉○○路甲東營區報到之教育
    召集令無法送達。
二、案經臺中市團管區司令部移送臺灣臺中地方法院檢察署檢察官偵查起訴。
    理  由
一、訊據被告丙○○對於右開事實均坦承不諱，復經台中團管區司令部以鈞證字第
    四五五四號函敘在卷，且檢附妨害兵役報告書、台中市團管區列管後備軍人行方
    不明報移送法辦年籍表及教育召集令各一紙附卷足憑。被告離址他遷，行方不明
    ，亦經該鄰鄰長乙○○及錦村里里長甲○○到庭證述屬實。被告雖辯稱，原設籍
    居住處因九二一大地震關係，無法居住始遷移，並提出照片十三幀為證，然究不
    能以此資為不依規定申報之理由，是被告妨害兵役犯行，事證明確，其犯行堪以
    認定。
二、被告係後備軍人，居住處所遷移，無故不依規定申報，致使教育召集令無法送達
    ，核其所為，係犯妨害兵役治罪條例第十一條第三項第一項第三款之罪，應依同
    條例第七條第一項科刑。爰審酌被告犯罪所生之危害及犯後坦承犯行之態度等一
    切情狀，量處如主文所示之刑，並諭知易科罰金之折算標準。查被告未曾受有期
    徒刑以上刑之宣告，有臺灣臺中地方法院檢察署刑案資料查註紀錄表及臺灣高等
    法院被告全國前案紀錄表各一紙在卷可按，其因一時失慮，致觸刑章，經此偵審
    程序並刑之宣告後，當知警惕，應刑，無再犯之虞，本院認所宣告之罪刑以暫不
    執行為適當，爰併予宣告緩刑二年，以勵自新。
據上論斷，應依刑事訴訟法第二百九十九條第一項前段，妨害兵役治罪條例第十一條
第三項、第一項第三款、第七條第一項，刑法第十一條前段、第四十一條、第七十四
條第一款，罰金罰鍰提高標準條例第二條，判決如主文。
本案經檢察官詹漢山到庭執行職務。
中      華      民      國    八十九    年      十      月    三十一    日
                            臺灣臺中地方法院刑事第一庭
法  官  楊  國  精
右正本證明與原本無異。
如不服本判決，應於送達後十日內向本院提出上訴狀(須附繕本)，上訴於台灣高等
法院台中分院。
                                書記官
中      華      民      國    八十九    年      十      月    三十一    日
附錄：本案論罪科刑法條全文
妨害兵役治罪條例第七條第一項：
意圖避免教育召集或勤務召集，而有左列行為之一者，處三年以下有期徒刑：
一、捏造免役、除役、轉役或免除召集原因者。
二、故意毀傷身體者。
三、無故拒絕接受召集令者。
四、無故逾應召期限二日者。
五、使人頂替本人應召者。
無故不參加點閱召集，或意圖避免點閱召集，而有前項第一款至第三款及第五款行為
之一者，處一年以下有期徒刑、拘役或三百元以下罰金。
妨害兵役治罪條例第十一條
後備軍人有左列行為之一者，處一年以下有期徒刑、拘役或三百元以下罰金：
一、離營歸鄉無故不依規定報到，或重複申報戶籍者。
二、無故拒絕調查，或體格檢查不到者。
三、居住處所遷移，無故不依規定申報者。
國民兵犯前項第二款、第三款之罪者，處六月以下有期徒刑、拘役或一百元下罰金。
後備軍人犯第一項之罪或國民兵犯第二項之罪，致使召集令無法送達者，以意圖避免
召集論；分別依第六條、第七條科刑。


司法院資訊處製作；財團法人民間司法改革基金會備份。
